hu: Sportszerek > Atlétika > Általános célú atlétikai felszerelések > Labdahordozó táskák és kocsik: Labdahordozó táskák; Labdahordozó kocsik; Labdahordozó hálók; Labdatartó állványok; Labdatároló állványok
tr: Spor Malzemeleri > Spor Ekipmanları > Genel Amaçlı Spor Malzemeleri > Top Taşıma Çantaları ve Arabaları: Top Taşıma Çantaları; Top Taşıma Arabaları; Top Taşıma Ağları; Top sergileme stantları; Top saklama rafları
fi: Urheilutarvikkeet > Urheilu > Yleistarvikkeet urheiluun > Pallokassit ja -kärryt: Pallokassit; Pallokärryt; Palloverkot; Pallojen esittelytelineet; Pallotelineet
vi: Dụng cụ thể thao > Điền kinh > Thiết bị thể thao thông dụng > Túi & xe đựng bóng: Túi đựng bóng; Xe đựng bóng; Lưới đựng bóng; Đế trưng bày bóng; Giá để bóng
cs: Sportovní potřeby > Atletické sporty > Víceúčelové atletické vybavení > Brašny a vozíky na míče: Brašny na míče; Vozíky na míče; Sítě na přenášení míčů; Stojánky na vystavení míčů; Regály na míče
lt-LT: Sporto prekės > Atletika > Bendrosios paskirties sportinė įranga > Krepšiai ir vežimėliai kamuoliams: Krepšiai kamuoliams; Vežimėliai kamuoliams; Tinkleliai kamuoliams nešioti; Kamuolių ekspoziciniai stovai; Kamuolių laikymo stovai
nl: Sportartikelen > Lichaamssporten > Algemene atletiekbenodigdheden > Tassen en karretjes voor ballen: Tassen voor ballen; Karretjes voor ballen; Netten voor ballen; Balstandaarden; Rekken voor balopslag
de: Sportartikel > Athletik > Allgemeine Sportartikel > Balltaschen & -wagen: Balltaschen; Ballwagen; Ballnetze; Präsentationsständer für Bälle; Ballregale
ro-RO: Articole sportive > Atletism > Echipament sportiv de uz general > Genți și cărucioare pentru transport mingi: Genți pentru transport mingi; Cărucioare pentru transport mingi; Plase pentru transport mingi; Suporturi de expunere pentru mingi; Rastele de depozitare mingi
zh-TW: 體育用品 > 競技體育 > 一般體育配備 > 球袋和球車: 球袋; 球車; 球網; 球類展示架; 球類收納架
el: Αθλητικά είδη > Αθλητισμός > Αθλητικός εξοπλισμός γενικής χρήσης > Τσάντες & καρότσια μεταφοράς μπαλών: Τσάντες μεταφοράς μπαλών; Καρότσια μεταφοράς μπαλών; Δίχτυα μεταφοράς μπαλών; Σταντ προβολής μπαλών; Ράφια αποθήκευσης μπαλών
pl: Sprzęt sportowy > Sport > Sprzęt ogólnosportowy > Torby i wózki na piłki: Torby na piłki; Wózki na piłki; Siatki na piłki; Stojaki ekspozycyjne na piłki; Stojaki na piłki
pt-BR: Artigos esportivos > Artigos para prática de esportes > Equipamento para esportes em geral > Bolsas e carrinhos para carregar bolinhas: Bolsas para carregar bolas; Carrinhos para carregar bolas; Redes para carregar bolas; Expositores de bolas; Suportes de armazenamento de bolas
nb: Sportsutstyr > Friidrett > Treningsutstyr for generelle formål > Ballbærende vesker og vogner: Ballvesker; Ballvogner; Ballnett; Utstillingsstativer for baller; Ballstativer
zh-CN: 体育用品 > 田径 > 通用体育用品 > 运球袋/推车: 运球袋; 运球车; 运球网; 球类展示架; 球类收纳架
ja: スポーツ用品 > スポーツ競技 > スポーツ競技用多目的器材 > ボールキャリーバッグ・ボールカゴ: ボールキャリーバッグ; ボールカゴ; ボールキャリーネット; ボールディスプレースタンド; ボール収納ラック
en: Sporting Goods > Athletics > General Purpose Athletic Equipment > Ball Carrying Bags & Carts: Ball Carrying Bags; Ball Carrying Carts; Ball Carrying Nets; Ball Display Stands; Ball Storage Racks
pt-PT: Artigos de desporto > Atividade desportiva > Equipamento desportivo geral > Carrinhos e sacos de transporte de bolas: Sacos para transporte de bolas; Carrinhos para transporte de bolas; Redes para transporte de bolas; Suportes de exposição de bolas; Estantes de armazenamento de bolas
th: อุปกรณ์กีฬา > การกีฬา > อุปกรณ์กีฬาสำหรับวัตถุประสงค์ทั่วไป > กระเป๋าและรถขนลูกบอล: กระเป๋าใส่ลูกบอล; รถขนลูกบอล; ตาข่ายใส่ลูกบอล; แท่นโชว์ลูกบอล; ชั้นวางลูกบอล
da: Sportsartikler > Atletik > Træningsudstyr > Boldtasker og -vogne: Boldtasker; Boldvogne; Boldnet; Udstillingsstativer til bolde; Opbevaringsreoler til bolde
ru: Спортивные товары > Соревновательный спорт > Спортивное оборудование общего назначения > Сумки и тележки для мячей: Сумки для мячей; Тележки для мячей; Сетки для мячей; Стенды для демонстрации мячей; Стойки для хранения мячей
hr-HR: Sportska oprema > Atletika > Sportska oprema opće namjene > Torbe i kolica za nošenje lopti: Torbe za nošenje lopti; Kolica za nošenje lopti; Mreže za nošenje lopti; Izložbeni stalci za lopte; Stalci za pohranu lopti
ko: 스포츠용품 > 운동 > 다용도 운동 장비 > 공 휴대 가방/카트: 공 휴대 가방; 공 휴대 카트; 공 휴대 그물망; 공 진열 스탠드; 공 보관 랙
bg-BG: Спортни стоки > Спортни занимания > Спортно оборудване с общо предназначение > Чанти и колички за носене на топки: Чанти за носене на топки; Колички за носене на топки; Мрежи за носене на топки; Поставки за топки; Стойки за съхранение на топки
sv: Sportartiklar > Idrott och sport > Idrottsutrustning för allmänt bruk > Bärväskor och vagnar för bollar: Bärväskor för bollar; Bärvagnar för bollar; Bärnät för bollar; Exponeringsställ för bollar; Förvaringsställ för bollar
es: Equipamiento deportivo > Equipamiento para atletismo > Equipamiento para atletismo de uso general > Bolsas y carros para pelotas: Bolsas para transportar pelotas; Carros para transportar bolas; Redes para transportar pelotas; Soportes de exhibición para pelotas; Estantes de almacenamiento para pelotas
sk-SK: Športový tovar > Atletika > Športové vybavenie na všeobecné použitie > Tašky a vozíky na lopty: Tašky na lopty; Vozíky na lopty; Sieťky na lopty; Stojany na vystavenie lôpt; Stojany na skladovanie lôpt
it: Articoli sportivi > Sport > Attrezzature sportive generiche > Borse e carrelli per trasporto di palle: Borse per il trasporto delle palle; Carrelli porta palle; Reti porta palle; Espositori per palloni; Rastrelliere per palloni
sl-SI: Športna oprema > Šport > Splošna športna oprema > Torbe in vozički za prenašanje žog: Torbe za prenašanje žog; Vozički za prenašanje žog; Mreže za prenašanje žog; Razstavna stojala za žoge; Stojala za shranjevanje žog
fr: Équipements sportifs > Divers sports > Matériel de sport > Chariots et sacs de transport pour ballons: Sacs de transport de ballons; Chariots de transport de ballons; Filets de transport de ballons; Présentoirs pour ballons; Casiers de rangement pour ballons